# 有关外商投资企业税后提取的职工福利基金的支用问题

提问人：fu6060 时间：2010-03-26 21:42:10
在审计过程中，有一家企业根据公司章程在税后提取了储备基金、提了生产发展基金、提了职工福利基金。现在想增资，储备基金和生产发展基金可以转增资本，但资本还不够，请问可否将职工福利基金冲回，转作未分配利润，后用来增资。是否要董事会出具手续，若董事会出具同意用职工福利基金转作资本是否有法律依据

回答人：chenyiwei
回复 楼主 fu6060 的帖子职工奖福基金是涉及职工权益的基金，并且是作为负债管理的，如果对其冲回则比较敏感。财工字[1995]223号和财外字[1999]735号文等对奖福基金的提取和企业清算时奖福基金的余额处理等有明确的规定。 自 2006 年度起，根据“关于《公司法》施行后有关企业财务处理问题的通知”（财企[2006]67号）规定，“企业停止实行公益金制度以后，外商投资企业的职工奖励及福利基金，经董事会确定继续提取的，应当明确用途、使用条件和程序，作为负债管理”。因此，在计提时就应同时明确这些事项。如果在董事会决议或者其他正式文件中已经明确这些事项的，则奖福基金已经构成一项对职工的确定义务，更不应冲回。